臺灣板橋地方法院刑事判決　　　　　　　94年度訴字第1887號
公　訴　人　臺灣板橋地方法院檢察署檢察官
被　　　告　甲○○
上列被告因違反毒品危害防制條例案件，經檢察官提起公訴（94
年度核退毒偵字第1612號），暨併案審理（94年度核退毒偵字第
2172號），本院於準備程序進行中，被告就被訴之事實為有罪之
陳述，經告知被告簡式審判程序之旨，並聽取當事人之意見後，
裁定進行簡式審判程序，判決如下：
　　主　文
甲○○連續施用第一級毒品，累犯，處有期徒刑壹年。扣案之第
一級毒品海洛因貳拾包（其中貳拾貳包，合計淨重點陸捌公
克、空包裝重點玖肆公克、純度百分之拾肆點壹、純質淨重零
點伍貳公克；其中壹包，淨重零點捌伍公克、空包裝重零點貳伍
公克），其毒品部分，沒收銷燬之，其包裝袋貳拾個，沒收。
　　事　實
一、甲○○前於民國83年間因違反肅清煙毒條例案件，經本院於
    同年3 月31日以83年度訴字第95號判處有期徒刑3 年2 月，
    於同年5 月9 日確定，於84年11月15日因縮短刑期假釋出監
    ，於86年7 月26日縮短刑期執行期滿，惟於85年間復因違反
    上揭條例案件，經本院於85年4 月25日以85年度訴字第507
    號判處有期徒刑3 年6 月，於85年5 月27日確定，前開假釋
    經撤銷，接續執行殘刑，於87年8 月25日縮短刑期假釋出監
    ，另於88年間因施用毒品案件，經本院於88年1 月23日以88
    年度毒聲字第340 號裁定送勒戒處所觀察、勒戒，認有繼續
    施用毒品傾向，經本院於88年2 月11日以88年度毒聲字第96
    3 號裁定送戒治處所強制戒治，於89年10月13日強制戒治期
    滿，經臺灣板橋地方法院檢察署檢察官於89年11月20日以89
    年度戒毒偵字第769 號為不起訴處分確定，後案之假釋經撤
    銷，於91年8 月31日縮短刑期執行完畢，其再於92年間因違
    反毒品危害防制條例案件，經本院於93年10月29日以93年度
    訴緝字第199 號判處有期徒刑10月，經臺灣高等法院於94年
    2 月25日以93年度上訴字第3660號撤銷原判決，改判處有期
    徒刑1 年，經最高法院於94年4 月28日以94年度台上字第22
    05號駁回上訴確定，94年8 月14日入監執行，現於臺灣臺北
    監獄臺北分監執行中。詎其不思悛悔，於強制戒治執行完畢
    後5 年內，復基於施用第一級毒品海洛因之概括犯意，自94
    年2 月26日（起訴書及併案意旨書均載為94年2 月25日後之
    某日）起至同年8 月12日上午6 、7 時許（併案意旨書載為
    同日上午7 時許）止，在臺北縣三重市○○街31巷8 弄10號
    、臺北縣三重市○○路○ 段58巷29號1 樓等處，以注射針筒
    將第一級毒品海洛因注射入體內之方式，連續施用第一級毒
    品海洛因多次。嗣同年4 月27日下午3 時20分許，在臺北縣
    三重市○○路○ 段98號前為警查獲，並扣得第一級毒品海洛
    因22包（合計淨重3.68公克，空包裝重3.94公克，純度14.1
    ﹪，純質淨重0.52公克）；又於同年8 月12日下午6 時許，
    在臺北縣三重市○○路○ 段58巷29號1 樓，為警查獲，且扣
    得第一級毒品海洛因1 包（淨重0.85公克、空包裝重0.25公
    克）。
二、案經臺北市政府警察局大同分局報請臺灣板橋地方法院檢察
    署檢察官偵查起訴，暨臺北縣政府警察局三重分局報請同署
    檢察官偵查後，聲請併案審理。
　　理　由
一、程序部分：按除被告所犯為死刑、無期徒刑、最輕本刑為三
    年以上有期徒刑之罪或高等法院管轄第一審案件者外，於第
    一次審判期日前之準備程序進行中，被告先就被訴事實為有
    罪之陳述時，審判長得告知被告簡式審判程序之旨，並聽取
    當事人、代理人、辯護人及輔佐人之意見後，裁定進行簡式
    審判程序，刑事訴訟法第273 條之1 第1 項定有明文。經核
    本件被告甲○○所犯係死刑、無期徒刑、最輕本刑為三年以
    上有期徒刑以外之罪，其於準備程序中就被訴事實為有罪之
    陳述，經法官告知簡式審判程序之旨，並聽取公訴人、被告
    之意見後，本院爰依首揭規定，合議裁定由受命法官獨任進
    行簡式審判程序，合先敘明。
二、訊據被告坦承上述事實不諱，又其於94年4 月27日下午3 時
    20分許為警查獲後，於同日下午6 時15分許經警採集之尿液
    檢體，經送臺灣尖端先進生技醫藥股份有限公司以酵素免疫
    分析法初步檢驗，呈鴉片類及安非他命類陽性反應，復經氣
    相層析質譜儀確認，亦有嗎啡及可待因陽性反應，有該公司
    同年5 月5 日濫用藥物檢驗報告存卷可參，而此次經查獲之
    粉末22包，經警方以聯勤204 廠製造之煙毒品檢驗A 包測試
    ，呈嗎啡、海洛因反應，有初步鑑定報告單可查，復經送請
    法務部調查局鑑定，認均含第一級毒品海洛因成分，合計淨
    重3.68公克、空包裝重3.94公克、純度14.1﹪、純質淨重0.
    52公克，有該局同年7 月20日調科壹字第060009966 號鑑定
    通知書在卷得佐；另其於同年8 月12日下午6 時許為警查獲
    後，於同日晚間8 時15分許經警採集之尿液檢體，經送臺灣
    檢驗科技股份有限公司以酵素免疫分析法初步檢驗，呈鴉片
    類及安非他命類陽性反應，復經氣相層析質譜議確認，呈嗎
    啡及可待因陽性反應，經判定有鴉片類陽性反應，有該公司
    同年8 月30日濫用藥物尿液檢驗報告存卷可查，而該次扣案
    之白粉1 包，亦經送法務部調查局鑑定，復認含第一級毒品
    海洛因成分，淨重0.85公克、空包裝重0.25公克，另有該局
    同年10月19日調科壹字第060010399 號鑑定通知書附卷足憑
    。按海洛因經注射或吸入人體後，約百分之80於24小時內自
    尿中排出，一般而言，尿液中能否驗出嗎啡陽性反應與其投
    與量、投與途徑、採尿時間、個人體質及檢測方法之靈敏度
    有關，國外曾有文獻報導注射6 毫克之海洛因鹽酸鹽，其代
    謝物嗎啡之平均可檢出時限約為26小時，業經行政院衛生署
    藥物食品檢驗局於81年9 月8 日以藥檢1 字第8114885 號函
    述綦詳。而目前之尿液檢體毒品反應鑑驗方法，以氣相層析
    質譜儀分析法最為精確，並可排除服用藥物導致毒品偽陽性
    反應之可能性，再參諸海洛因係嗎啡經化學合成之半人工合
    成品，其毒性倍於嗎啡，其施打或吸食後，經人體代謝作用
    而分解成毒性較低之嗎啡，而於尿液中被檢測出，故吸食或
    施打海洛因或嗎啡在尿液中均以嗎啡形態被檢測出，此為本
    院職務上已知之事實，並經行政院衛生署藥物食品檢驗局上
    揭函文敘明無誤，且觀以目前一般常見施用之第一級毒品為
    海洛因，甚少或甚至未見有施用鴉片或嗎啡，復衡諸被告且
    經扣有前揭第一級毒品海洛因，是可徵被告施用之第一級毒
    品應為海洛因，堪為認定。茲本件被告尿液檢體經以氣相層
    析質譜儀確認，鑑出被告尿液確有嗎啡陽性反應，已足排除
    其毒品偽陽性反應，且可徵其於採集尿液檢體前約26小時扣
    除為警查獲後被告不可能施用毒品期間內之某時，應有施用
    第一級毒品海洛因之行為，是其前揭自白應合於事實，足予
    信取。
三、查被告於於88年間因施用毒品案件，經本院於88年1 月23日
    以88年度毒聲字第340 號裁定送勒戒處所觀察、勒戒，認有
    繼續施用毒品傾向，經本院於88年2 月11日以88年度毒聲字
    第963 號裁定送戒治處所強制戒治，於89年10月13日強制戒
    治期滿，經臺灣板橋地方法院檢察署檢察官於89年11月20日
    以89年度戒毒偵字第769 號為不起訴處分確定，有上述不起
    訴處分書電腦列印本及臺灣高等法院被告前案紀錄表得佐。
四、此外，本件尚有扣押物品清單、扣押物品目錄表、獲案毒品
    表、扣案物品照片等附卷可證。綜上所見，本件被告施用第
　　一級毒品海洛因犯行，事證業臻明確，洵堪認定，應依法論
    科。
五、核被告所為，係犯毒品危害防制條例第10條第1 項之施用第
    一級毒品罪。其持有毒品之低度行為，應為其施用之高度行
    為所吸收，不另論罪。其先後多次施用毒品，時間緊接，所
    犯係罪名相同之罪，顯係出於概括犯意所為，屬連續犯，應
    依刑法第56條之規定，論以一罪，並加重其刑。併案意旨聲
    請就被告自94年2 月26日起至同年8 月12日下午6 、7 時許
    止之施用第一級毒品海洛因多次犯行併為審理，經查此部分
    關於被告自94年2 月26日起至同年4 月26日之施用上開毒品
    犯行，與本件起訴之犯罪事實屬事實上之同一案件，又其自
    同年4 月27日起至同年8 月12日下午6 、7 時許止之施用前
    述毒品犯行，則與本件起訴之犯罪事實有前揭裁判上一罪之
    連續犯關係，是本院均得併為審究，附此敘明。次查，其於
    83年間因違反肅清煙毒條例案件，經本院於同年3 月31日以
    83年度訴字第95號判處有期徒刑3 年2 月，於同年5 月9 日
    確定，於84年11月15日因縮短刑期假釋出監，於86年7 月26
    日縮短刑期執行期滿，惟於85年間復因違反上揭條例案件，
    經本院於85年4 月25日以85年度訴字第507 號判處有期徒刑
    3 年6 月，於85年5 月27日確定，前開假釋經撤銷，接續執
    行殘刑，於87年8 月25日縮短刑期假釋出監，該假釋復經撤
    銷，甫於91年8 月31日縮短刑期執行完畢，有前述被告前案
    紀錄表在卷可稽，其於有期徒刑執行完畢後，5 年內再犯本
    件有期徒刑以上之罪，是屬累犯，應依刑法第47條之規定，
    遞加重其刑。本院審酌其尚有前述其他犯罪紀錄，有前揭被
    告前案紀錄表可按，可見其素行欠佳，又其於受觀察、勒戒
    及強制戒治後，猶另萌施用毒品之犯意，再犯本罪，顯見其
    戒除毒癮之意志薄弱，且未衷心悛悔，漠視法令之禁制，恣
    意濫用藥品，其行為甚為可訾，及施用毒品祗係戕害其自己
    身心，並無加害他人，兼衡其本件施用毒品時間、次數、犯
    罪動機、目的、手段、犯罪後態度等一切情狀，認以量處如
    主文所示之刑為當。末查，扣案之被告所有粉末共23包，均
    為第一級毒品海洛因，已如前述，是其毒品部分，應依毒品
    危害防制條例第18條第1 項前段規定，諭知沒收銷燬之，又
    其包裝袋共23個，且係供其犯本件之罪所用之物，被告亦供
    承在卷，故應依刑法第38條第1 項第2 款之規定，予以沒收
    。至被告施用毒品所用之注射針筒，業經其丟棄乙節，亦經
    被告陳明在卷，該注射針筒既未經沒收，而本院復查無其他
    事證可資證明即屬被告所有，是不為沒收宣告之諭知，併此
    敘之。
據上論斷，應依刑事訴訟法第273 條之1 第1 項、第299 條第1
項前段，毒品危害防制條例第10條第1 項、第18條第1 項前段，
刑法第11條前段、第56條、第47條、第38條第1 項第2 款，判決
如主文。
本案經檢察官魏正杰到庭執行職務。
中　　華　　民　　國　　94　　年　　11　　月　　30　　日
                  刑事第十五庭  法　官  朱敏賢
以上正本證明與原本無異。
如不服本判決應於送達後10日內向本院提出上訴狀。
                                書記官　郭勝華
中　　華　　民　　國　　94　　年　　11　　月　　30　　日
附錄論罪科刑法條：
毒品危害防制條例第10條
施用第一級毒品者，處六月以上五年以下有期徒刑。
施用第二級毒品者，處三年以下有期徒刑。
